【裁判字號】    88,訴,862
【裁判日期】    891013
【裁判案由】    毒品危害防制條例
【裁判全文】
臺灣桃園地方法院刑事判決                          八十八年度訴字第八六二號
    公  訴  人  臺灣桃園地方法院檢察署檢察官
    被      告  甲○○
右列被告因違反毒品危害防制條例案件，經檢察官提起公訴（八十八年度偵字第五０
六四號），本院判決如左：
        主  文
甲○○連續轉讓第二級毒品，處有期徒刑柒月。扣案之安非他命壹包（驗餘淨重零點
參壹公克），沒收銷燬之。
        事  實
一、甲○○與乙○○係男女朋友，明知安非他命為公告管制之第二級毒品，不得非法
    轉讓，因甲○○、乙○○平日即有施用安非他命之惡習，甲○○即基於轉讓第二
    級毒品安非他命之概括犯意，自民國八十八年三月間某日起，至八十八年三月二
    十二日十五時三十分許止，在桃園縣楊梅鎮○○路四五九巷一一號甲○○住處，
    及在桃園縣中壢市○○路○段六三六巷七０號三樓乙○○住處，連續無償轉讓第
    二級毒品安非他命供乙○○（甲○○、乙○○施用安非他命部分另由檢察官偵辦
    ）施用四次。嗣於八十八年三月二十二日二十一時十分許，為警在上址查獲甲○
    ○與乙○○，並扣得甲○○所有轉讓予乙○○欲供施用之安非他命一包（驗餘淨
    重０．三一公克）。
二、案經桃園縣警察局平鎮分局移請台灣桃園地方法院檢察署檢察官偵查起訴。
        理  由
一、訊據被告甲○○矢口否認右揭犯行，於警訊、偵查中辯稱：伊沒有轉讓安非他命
    予乙○○施用，安非他命係年籍不詳綽號「小黑」者給予乙○○的云云。於本院
    審理中先辯稱：毒品係伊的，但沒有拿給乙○○施用，伊是因睡覺時，怕毒品破
    掉，所以將毒品放在桌上，但並不是要給乙○○云云。後辯稱：伊確實曾與乙○
    ○共同施用毒品安非他命四次，但毒品是二人出資購買云云。惟查，右揭事實業
    據証人乙○○於警訊時証稱：「（安非他命是何人拿給妳使用？）是甲○○於二
    十二日下午三時三十分許，拿至我家給我的，他祇有拿一小包給我，從我認識至
    今，他大概拿了三至四次給我，有時在我家，有時在他家。」；於偵查中證述：
    「（甲○○拿安非他命給你施用，是吾收錢？）他有拿給我一點點，但沒有收錢
    。」，於本院審理中證述、「（被告甲○○是否有提供毒品給你施用？）他有去
    向他的朋友小黑拿的，拿回來後，我與他一起施用，約用了四次左右。」、「被
    查獲當天有施用。在桌上那一包毒品尚未施用，想要用，尚未用，就被抓了，當
    天施用的毒品，是以前向被告的朋友拿剩下的。」等語，參以被告供詞前後不一
    ，且被告甲○○、證人乙○○被查獲當日所採集尿液，及為警扣得之白色粉末一
    包，經送檢驗結果尿液均呈安非他命陽性反應、白色粉末為毒品安非他命，有桃
    園縣衛生局不法藥物尿液檢定書、法務部調查局檢驗通知書各一紙在卷可稽；此
    外，復有安非他命一包（驗餘淨重０．三一公克）扣案可資佐証。故被告所辯顯
    係事後卸責之詞，委不足採。本件事証明，被告犯行洵堪認定。
二、安非他命經行政院衛生署於六十九年十二月八日以衛署藥字第三０一一二四號公
    告禁止輸入、製造，並自七十年六月一日禁止販賣，又於七十五年七月十一日以
    衛署藥字第五九七六二七號公告列入禁藥管理，再於八十七年五月二十日經列入
    毒品危害防制條例公告管制之第二級毒品並經總統公告之，被告無償轉讓安非他
    命予徐英瀚，核其所為，係違反毒品危害防制條例第八條第二項之轉讓第二級毒
    品罪，被告轉讓安非他命前持有安非他命之低度行為，應為轉讓之高度行為所吸
    收，不另論罪。被告先後多次轉讓犯行，時間緊接，犯罪構成要件相同，顯係基
    於概括犯意為之，為連續犯，應以一罪論並依法加重其刑。爰審酌被告轉讓具有
    成癮性之藥物予他人施用，危害他人身心甚鉅，及犯罪之動機、目的、手段、犯
    罪後態度等一切情狀，量處如主文所示之刑，以資懲儆。
三、扣案之安非他命一包（驗餘淨重０．三一公克）為毒品，應予沒收銷燬之。
據上論斷，應依刑事訴訟法第二百九十九條第一項前段，毒品危害防制條例第八條第
二項、第十八條第一項，刑法第十一條前段、第五十六條，判決如主文。
本案經檢察官張春暉到庭執行職務。
中      華      民      國    八十九    年      十      月     十三     日
                                    臺灣桃園地方法院刑事第二庭
                                          法  官  曾  正  耀
右正本證明與原本無異。
如不服本判決，應於判決送達後十日內向本院提出上訴狀。
                                          書記官  蘇      萱
中       華       民       國     八十九    年      十    月    十三    日
附論罪科刑依據之法條：
毒品危害防制條例第八條第二項
轉讓第二級毒品者，處六月以上五年以下有期徒刑，得併科新臺幣七十萬元以下罰金
。


司法院資訊處製作；財團法人民間司法改革基金會備份。
